臺灣臺南地方法院新市簡易庭裁定
111年度新秩字第16號
移送機關    臺南市政府警察局永康分局

法定代理人  甘炎民
被移送人    黄秀夏



上列被移送人因違反社會秩序維護法案件，經移送機關以民國11
1年5月9日南市警永偵字第1110267813號移送書移送審理，本院
裁定如下：
　　主      文
黄秀夏不罰。
    理      由
一、移送意旨略以：被移送人黄秀夏於民國111年4月14日10時許
    ，以打電話方式，檢舉其隔壁臺南市○○區○○○路000巷00號處
    違規設置工廠產生噪音方式，藉端滋擾該住戶，而認被移送
    人涉嫌違反社會秩序維護法第68條第2款等語。
二、按犯罪事實應依證據認定之，無證據不得認定犯罪事實；不
    能證明被告犯罪，應諭知無罪之判決，刑事訴訟法第154條
    第2項、第301條第1項定有明文，此於法院受理違反社會秩
    序維護法案件，亦準用之，社會秩序維護法第92條亦有明文
    。又社會秩序維護法第68條第2 款雖規定「藉端滋擾住戶、
    工廠、公司行號、公共場所或公眾得出入之場所者，處3日
    以下拘留或新臺幣12,000元以下罰鍰」，惟所謂「藉端滋擾
    住戶」，應係指行為人有滋擾之意，而以言語、行動等方式
    ，藉特定事端擴大發揮，逾越該事端在一般社會大眾觀念中
    所容許之合理範圍，進而擾及住戶之安寧秩序致難以維持或
    回復者而言。倘行為人因特定事端在住戶、工廠、公共場所
    等場所為言行並未逾越一般社會大眾觀念中容許之合理範圍
    ，或者，其言行對場所秩序之影響未達難以維持或回復者，
    即難認有所謂「藉端滋擾」之情事。
三、本件移送機關認被移送人涉有違反社會秩序維護法第68條第
    2 款之行為，無非係報案人譚清鋒之指述及員警會同聯合稽
    查人員到場後現場並無工廠為其論據。經查，被移送人堅決
    否認有藉端滋擾之行為，並辯稱：因為隔壁不時有類似機器
    的運轉聲，造成伊睡眠受到干擾，才電話去都發局反映該情
    等語，此有警詢筆錄在卷可稽，且從卷附台南市政府工廠勘
    查紀錄表及111年輔導事業單位改善工作環境及促進就業計
    畫臨廠專業輔導確認表記載，被移送人隔壁即臺南市○○區○○
    ○路000巷00號目前確實設有鎧億實業有限公司，經營五金配
    件買賣，顯見該處雖僅從事五金配件買賣，未從事生產作業
    ，但被移送人主觀上認為該處違規設置工廠產生噪音，故打
    電話向主管機關檢舉，並非無據，此舉尚難認被移送人係假
    藉事端擴大發揮，已踰越該事端在一般社會大眾觀念中所容
    許之合理範圍，以遂其妨害公共秩序、擾亂社會安寧之潛在
    目的。此外，復查無其他證據足資證明被移送人有何違反社
    會秩序維護法第68條第2 款之情形，揆諸上開說明，應為被
    移送人不罰之諭知。
四、依社會秩序維護法第45條第2項，裁定如主文。
中　　華　　民　　國　　111 　年　　5　　月　　 17　　日
                    新市簡易庭  法  官 曾仁勇
以上正本係照原本作成。
如不服本裁定，得於裁定書送達之翌日起5日內，以書狀敘述理
由，向本庭提起抗告。
中　　華　　民　　國　　111 　年　　5 　　月　　17　　日
                                書記官  吳佩芬